臺灣橋頭地方法院民事判決
  111年度岡簡字第324號
原      告  蕭世耀  


訴訟代理人  黃暘勛法扶律師
被      告  邱武忠  

上列當事人間請求損害賠償事件，原告提起刑事附帶民事訴訟，
經本院刑事庭裁定移送前來（111年度簡附民字第105號），本院
於民國111年11月18日言詞辯論終結，判決如下：
    主      文
被告應給付原告新臺幣11,200元，及自民國111年4月29日起至清
償日止，按週年利率百分之5計算之利息。
原告其餘之訴駁回。
訴訟費用由被告負擔百分之9，餘由原告負擔。
本判決第1項得假執行。但被告如以新臺幣11,200元為原告預供
擔保後，得免為假執行。
原告其餘假執行之聲請駁回。
    事實及理由
一、原告起訴主張：被告於民國110年8月8日9時許，在法務部○○
    ○○○○○○○舍房孝舍29房內，基於傷害犯意，竟徒手毆打原告
    ，致原告受有右耳瘀傷、左臉挫傷、右頭皮擦傷之傷害，爰
    依侵權行為之法律關係，請求被告給付醫療費用新臺幣（下
    同）3,500元、交通費用900元、精神慰撫金120,000元等語
    。並聲明：被告應給付原告124,400元，及自起訴狀繕本送
    達翌日起至清償日止，按週年利率5%計算之利息。
二、被告則以：對於毆打原告之事實不爭執，關於醫療費700元
    及計程車費500元以內部分亦不爭執，惟超過部分原告應舉
    證證明，關於慰撫金部分，其數額過高，應以5,000元為適
    當等語置辯。並聲明：原告之訴駁回。
三、本院判斷如下：
  ㈠本件原告主張被告於前揭時、地，故意毆打原告致其受有上
    開傷害，暨刑事部分，業經本院刑事庭以111年度簡字第471
    號刑事判決判處拘役20日，如易科罰金，以1,000元折算1日
    等情，為被告所不爭執，並有診斷證明書及上開刑事判決在
    卷可稽（卷第17至19頁），復經本院依職權調取上開刑事卷
    宗核閱無訛，自堪信為實在。
  ㈡按因故意或過失，不法侵害他人之權利者，負損害賠償責任
    。不法侵害他人之身體或健康者，對於被害人因此喪失或減
    少勞動能力或增加生活上之需要時，應負損害賠償責任。不
    法侵害他人之身體、健康、名譽、自由、信用、隱私、貞操
    ，或不法侵害其他人格法益而情節重大者，被害人雖非財產
    上之損害，亦得請求賠償相當之金額。民法第184條第1項前
    段、第193條第1項、第195條第1項前段分別定有明文。查本
    件被告既故意不法於前揭時、地對原告為故意傷害之行為，
    則原告所受身體權損害與被告之故意侵權行為間，自有因果
    關係，是原告依上開規定，請求被告負損害賠償責任，於法
    自屬有據。
  ㈢茲就原告請求賠償項目及金額，逐一審酌如下：
  ⒈醫療費用及交通費用部分：原告主張其因本件傷害案件受傷
    ，而支出醫療費用700元及交通費用500元部分，為被告所不
    爭執，則原告此部分之請求，自應准許之。至醫療費用超過
    700元及交通費用超過500元部分，未經原告提出其他單據加
    以證明，自應予以剔除。
  ⒉精神慰撫金部分：
    按慰撫金核給之標準固與財產上損害之計算不同，然非不可
    斟酌雙方身分、資力、職業、教育程度、經濟狀況與加害程
    度，及其他各種情形核定相當之數額。本件原告因被告之不
    法侵害，受有右耳瘀傷、左臉挫傷、右頭皮擦傷等傷勢，其
    精神及肉體上必受有相當之痛苦，則原告請求被告賠償非財
    產上之損害，於法即屬有據。又原告為高職畢業學歷，目前
    無業，名下無不動產；被告為高職畢業，目前無業，名下無
    不動產等情，經兩造陳明在卷，並有稅務電子閘門財產所得
    調件明細表在卷可稽，本院審酌被告不法侵害之情節、原告
    所受傷勢之輕重及前述兩造之身分、地位、經濟能力等一切
    情狀，認原告請求被告賠償之慰撫金，以10,000元為相當，
    超過部分，應予剔除。
　⒊綜上，原告得請求賠償之金額為11,200元（計算式：700＋500
    ＋10,000＝11,200）。
四、綜上所述，原告依侵權行為之法律關係，請求被告給付11,2
    00元，及自111年4月29日起至清償日止，按週年利率5％計算
    之利息，為有理由，應予准許，逾此部分所為之請求，為無
    理由，應予駁回。
五、本件係適用簡易訴訟程序，而為被告部分敗訴之判決，就原
    告勝訴部分依同法第389條第1項第3款規定，應依職權就原
    告勝訴部分宣告假執行，原告雖聲明此部分供擔保宣告假執
    行，惟此僅促使法院職權發動，不另為假執行准駁之諭知。
    又原告敗訴部分，其假執行之聲請已失所依附，應予駁回。
    另依同法第392條第2項規定，依職權宣告如被告為原告預供
    擔保，得免為假執行。
六、訴訟費用負擔之依據：民事訴訟法第79條。
中　　華　　民　　國　　111 　年　　11　　月　　25　　日
          　　　　岡山簡易庭  法　　　官  林昶燁
以上正本係照原本作成。
如不服本判決，應於送達後20日內，向本院提出上訴狀並表明上
訴理由，如於本判決宣示後送達前提起上訴者，應於判決送達後
20日內補提上訴理由書（須附繕本）。
中　　華　　民　　國　　111 　年　　11　　月　　25　　日
　      　　　　　　　　　　　書  記  官  顏崇衛